臺灣新竹地方法院民事裁定  
110年度家繼簡字第12號
原      告  黃錦城  

代  理  人  林凱律師  
            蔡宜衡律師
被      告  陳林玉華



            陳時煌  

            陳燦煙  

            陳月嬌  

            陳桂華  


            陳樺玲  

            陳江波  

            陳世璋  

            陳淑錦  


            陳家獻  

            陳黃錦雪

            陳宏志  

            陳惠姿  

            陳平珠  

            陳家露  

            黃冠豪  

            黃錦池  

            黃燕卿  

            黃寶珠  

            陳慧敏  

            陳美    

            陳時銓  

            陳時鐶  

            高月鳳  

            陳鎮乾  




            陳鎮邦  


            陳泳丞  

            陳麗櫻  

            陳滿卿  

            陳家興  

            陳藍玉鳳



            陳美娟  

            陳美燕  

            陳明珠  

            陳富雄  

            陳泰言  

            陳昭雄  

            陳家雄  

            陳銘煌  

            陳建祥  

            呂燕如  

            陳弘偉  

            陳玉珊  

            陳佳模  

            陳展章  

            陳錦德  

            高愛娥  

            陳家瑞  

            陳家森  

            陳家仁  

            陳敏鑾  


            陳敏燕  

            黃再發  

            鄭黃素梅

            林再成  

            林旭    

            林雲國  

            林愍慧  

            林賢慧  

            林美慧  

            黃素琴  

上列原告與被告陳林玉華等間請求分割遺產事件（原係110年度
竹檢調字第292號請求分割共有物事件，嗣改分訴請遺產分割事
件），原告應於收受本裁定翌日起30日內，依民事訴訟法第249
條第1項但書規定，補正下列事項，逾期不補，即駁回其訴，特
此裁定。
    應補正事項：
一、按家事訴訟事件，除本法別有規定者外，準用民事訴訟法之
    規定，家事事件法第51條定有明文。次按當事人死亡者，訴
    訟程序在有繼承人、遺產管理人或其他 依法令應續行訴訟
    之人承受其訴訟以前當然停止。當事人喪失訴訟能力或法定
    代理人死亡或其代理權消滅者，訴訟程序在有法定代理人或
    取得訴訟能力之本人承受其訴訟以前當然停止。第168條至
    第172條及前條所定之承受訴訟人，於得為承受時，應即為
    承受之聲明。他造當事人，亦得聲明承受訴訟。聲明承受訴
    訟，應提出書狀於受訴法院，由法院送達於他造。民事訴訟
    法第168條、第170條、第175條、第176條分別定有明文。查
    被告陳家必於起訴後之民國110年8月18日死亡，是本院無從
    特定被告陳家必之繼承人與其等之住居所，亦無從命聲明承
    受訴訟或依職權裁定命承受訴訟，致訴訟無法進行，顯與民
    事訴訟法第244條第1項規定不符，請補正陳家必（身分證統
    一編號：Z000000000號）之除戶謄本正本、全戶戶籍謄本手
    抄本、繼承系統表，其全體繼承人之最新戶籍謄本（記事欄
    均勿省略，下同）。併向陳家必之住所地法院查詢其繼承人
    有無拋棄繼承，亦應據此補正其全體繼承人之人別資料，暨
    具狀聲明承受訴訟。
二、倘前項繼承人有死亡者，亦應一併提出該繼承人之除戶謄本
    正本、全戶戶籍謄本手抄本、繼承系統表，及其全體繼承人
    之最新戶籍謄本，並向該死亡繼承人住所地之法院查詢繼承
    人有無拋棄繼承，暨具狀聲明承受訴訟。
三、又按民法第759條規定「因繼承、強制執行、徵收、法院之
    判決或其他非因法律行為，於登記前已取得不動產物權者，
    應經登記，始得處分其物權」，「繼承人如欲分割因繼承而
    取得公同共有之遺產，因屬於處分行為，依民法第759條規
    定，自非先經繼承登記，不得為之」（最高法院82年度台上
    字第1783號裁判意旨參照）。準此，分割不動產之遺產屬處
    分行為之一種，於辦理繼承登記前，自不得請求分割遺產。
    又不動產之繼承登記，得由任何繼承人為全體繼承人聲請之
    ，除經繼承人全體同意，得申請為分別共有之登記外，均應
    申請為公同共有之登記，此觀土地法第73條第1項及土地登
    記規則第120條第1項規定即明。由此可知，各繼承人毋須得
    全體繼承人之同意，即得『單獨』為全體繼承人申請為公同共
    有之繼承登記。是本件應另提出訴外人黃陳而、黃素蘭之除
    戶謄本，被繼承人陳虎完整之遺產稅證明書，並陳明本件究
    係主張分割部分遺產或全部遺產（按：依法不得僅請求分割
    部分遺產）？倘係主張分割全部遺產，請據此更正聲明及遺
    產項目附表。補提先前提出及未提出之全部遺產所涉不動產
    之最新登記謄本（即包含新竹市千甲段647-19、647-20、64
    7-21、647-23、647-24、647-25、647-26、647-27等地號土
    地共8筆在內，均須已辦妥公同共有繼承登記〈包含陳家必之
    繼承人〉）。請依更正後之聲明，重新計算所得利益即本件
    訴訟標的價額，並據此補如有不足之尚未繳不足之裁判費。
    倘全部遺產中有包含其他動產，請提出該動產最新之餘額證
    明。並請依被告等人之應繼分，提出本件分割方案之各被告
    應繼分比例表（請以表格方式陳明），併應更正本件訴之聲
    明，並按對造之人數提出繕本到院憑辦。 
四、依家事事件法第51條、民事訴訟法第121條第1項，裁定如主
    文。
中    華    民    國    110   年    9     月    22    日
               家事法庭  法      官  林建鼎 
以上正本係照原本作成。
本裁定不得抗告。
中    華    民    國    110   年    9     月    22    日
                         書  記  官  林毓青